臺灣基隆地方法院交通事件裁定　　　　　　　　　　　九十三年度交聲字第八四號
　　移送機關即　　交通部公路總局台北區監理所基隆監理站
　　原處分機關
　　聲明異議人　乙○○　男　三.
　　即受處分人
右列受處分人因違反道路交通管理處罰條例聲明異議案件，對於交通部公路總局台北
區監理所基隆監理站九十三年三月三十一日所為之處分（原處分案號：基監字第裁四
二
─Ｒ00000000號）聲明異議，本院裁定如左：
    主    文
異議駁回。
    理    由
一、本件聲明異議要旨詳如附件聲明異議狀影本所載。
二、按道路交通安全規則第一百十二條第一項第一款規定：禁止臨時停車處所不得停
    車，又汽車駕駛人在禁止臨時停車處所停車者，處新臺幣六百元以上一千二百元
　　以下罰鍰，道路交通管理處罰條例第五十六條第一項第一款亦訂有明文。
三、本件異議人即受處分人乙○○（下稱受處分人）於民國九十三年三月十二日上午
    七時五十六分許，在基隆市○○路，經基隆市警察局交通警察隊（下稱舉發機關
    ）員警以受處分人將Ｋ六─七０七三號自用小客車停放在設有禁止臨時停車標線
    處所之違規行為，照相並掣單舉發，且施以拖吊。受處分人不服舉發，向交通部
    公路總局台北區監理所基隆監理站（下稱原處分機關）提出申訴，原處分機關請
    舉發機關調查結果，仍認受處分人有上開之違規行為，遂於九十三年三月三十一
    日，依道路交通管理處罰條例第五十六條第一項第一款及違反道路交通管理事件
    統一裁罰基準及處理細則第二條第二項之規定，裁處受處分人新臺幣（下同）九
    百元。
四、訊據受處分人矢口否認有何在設有禁止臨時停車之路段違規停車之行為，辯稱：
    依舉發單位之採證照片，雖可證明其經舉發違規之基隆市○○路路段確實有禁止
    臨時停車之標線，然義六路標示有禁止臨時停車之標線側與建築物之騎樓間係為
    私人使用之空地，並無供車輛通行之功能，因此非屬道路範疇，伊將車輛停放在
    義六路劃有禁止臨時停車標線側之私人空地，非屬道路範疇，且無干擾交通秩序
    情形，亦無影響交通安全云云。
五、依受處分人聲明異議之內容，本件爭點在於受處分人經警舉發違規之地點，是否
    屬上開義六路路段之道路範疇，而為禁止臨時停車之處所，經查：
（一）受處分人經警舉發違規停車之基隆市○○路一號至十一號路段，劃有禁止臨時
      停車之紅色標線，道路標線外設有排水溝，排水溝與上揭門牌建物間有一空地
      ，受處分人之上開車輛左前車頭側侵入騎樓，後半車身（已逾汽車後車輪）停
      放在該路段排水溝蓋上方，此業據證人甲○○即舉發違規之基隆市警察局交通
      隊員警到庭結證明確，並當庭繪製車輛停車位置圖附卷（詳本院九十三年五月
      十九日訊問筆錄），且有舉發違規相片在卷可憑。
（二）受處分人經舉發違規之基隆市○○路一號至十一號門牌號碼前之空地係屬私人
      所有，已據基隆市警察局以九十三年七月十九日基警交字第０九三００三六八
      四七號函覆在卷，是受處分人經警舉發違規停車之車輛，有部分車身係停在私
      人空地上無訛。
（三）然如前認定，上開義六路禁止臨時停車路段旁設有排水溝渠，該排水溝渠性質
      上屬排水設施，而為道路橫斷面之構成要素，有交通部頒布之公路路線設計規
      範可參，自屬上開義六路禁止臨時停車路段之道路範疇，從而於該排水溝渠亦
      係該禁止臨時停車標線所指禁止臨時停車之路段範圍。受處分人將車輛後半車
      身停放在該排水溝上方，其在禁止臨時停車處所停車之違規行為，灼然甚明。
六、況按道路交通管理處罰條例第三條第三款定義「人行道」係指專供行人通行之騎
    樓、走廊，及劃設供行人行走之地面道路，與人行天橋及人行地下道；另道路交
    通安全規則第一百十一條第一項第一款亦明定人行道不得臨時停車。依上規定，
    騎樓屬人行道，亦屬禁止臨時停車之處所，受處分人停車既將車頭侵入騎樓，自
    亦係違規在禁止臨時停車之處所停車。
七、綜上所述，本件事證明確，受處分人停車時將後半車身停放在劃有禁止臨時停車
    之紅色標線路段，左前車頭侵入人行道，均屬於禁止臨時停車處所停車之違規行
    為，從而原處分機關依道路交通管理處罰條例第五十六條第一項第一款規定，裁
  　處罰鍰九百元，核無違誤，受處分人之異議為無理由，應予駁回。
八、依道路交通案件處理辦法第十九條，裁定如主文。
中　　　華　　　民　　　國　　九十三　　年　　　九　　　月　　 十五 　　日
                                臺灣基隆地方法院交通法庭
                                    法  官    劉  桂  金
右正本證明與原本無異。
對於本件裁定如有不服，應於收受送達後五日內，向本院提出抗告書狀，敘述抗告之
理由，抗告於臺灣高等法院。
                                    書記官    黃  士  元
中　　　華　　　民　　　國　　九十三　　年　　　九　　　月　　 十七 　　日
